---
title: "Informe de resultados NOCTUA 2024"
output:
  html_document:
    theme: flatly
    css: styles.css
---

```{r setup, echo=FALSE, error=FALSE, message=FALSE}
library(dplyr)
library(glue)
library(kableExtra)
library(lubridate)
library(knitr)
library(htmltools)
library(leaflet)

setwd("C:/Users/inesi/OneDrive - UAM (1)/Producto_BirdNET/informe_md")
datos <- read.csv("noctua.csv",sep=";",header=TRUE, stringsAsFactors = FALSE)
datos1 <- head(datos, n=1)
```

```{r crear_tabla, echo=FALSE, message=FALSE, error=FALSE, results=FALSE}
info_punto <- data.frame(
  punto = character(),
  voluntario = character(),
  temporada = numeric(),
  localizacion = character(),
  habitat = character(),
  stringsAsFactors = FALSE)

info_punto <- info_punto %>%
  add_row(
    punto = datos1$PuntoMuestreo,
    voluntario = datos1$Responsable,
    temporada = year(datos1$FechaInstalacion),
    localizacion = glue("{datos1$Provincia} ({datos1$Latitud}, {datos1$Longitud})"),
    habitat = datos1$Habitat
  )

info_puntot <- as.data.frame(t(info_punto))
row.names(info_puntot) <- c("Punto de muestreo","Voluntario/a","Temporada","Localización", "Hábitat")

info_puntot %>%
  kbl(align = "l") %>%
  kable_styling(full_width = F, position = "left") %>%
  row_spec(0:nrow(info_puntot), extra_css = "border: 1px solid;") %>%
  column_spec(1, background = "#B8B8B8") %>%
  row_spec(0, extra_css = "display: none;")
```

```{r crear_mapa, echo=FALSE, message=FALSE, error=FALSE, results=FALSE}
leaflet(datos1) |>
  addTiles() |>
  setView(lng = datos1$Longitud, lat = datos1$Latitud, zoom = 11) |>
  addMarkers(
    data = datos1,
    lng = ~Longitud,
    lat = ~Latitud)
```

::::: {style="display: flex;"}
::: {style="width: 50%; padding-top: 10px; padding-right: 20px;"}
```{r mostrar_tabla, echo=FALSE}
    info_puntot %>%
      kbl(align = "l") %>%
      kable_styling(full_width = T, position = "left") %>%
      row_spec(0:nrow(info_puntot), extra_css = "border: 1px solid;") %>%
      column_spec(1, background = "#D9D9D9") %>%
      row_spec(0, extra_css = "display: none;")
```
:::

::: {style="width: 50%;padding-top: 10px;padding-left: 20px;"}
```{r mostrar_mapa, echo=FALSE}
    leaflet(datos1, height = 195, width = 410) |>
      addTiles() |>
      setView(lng = datos1$Longitud, lat = datos1$Latitud, zoom = 11) |>
      addMarkers(data = datos1, lng = ~Longitud, lat = ~Latitud)
```
:::
:::::

## **Comunidad de aves nocturnas**

(número de especies totales)

(lista de las aves detectadas)

### **¿Cuántas noches ha cantado cada especie?**

### **¿Cuántas veces por noche ha cantado cada especie?**

### **¿Cuánto tiempo ha cantado en total cada especie?**

## **Fenología - ¿Cuándo han cantado las aves nocturnas?**

### **Durante la temporada**

### **Durante la noche**

## **Información sobre la grabadora**

(tabla)

## **Ejemplos de grabaciones**

### **Especies**

### **Paisaje sonoro**

## **Contacto**

## **Más información**
